【裁判字號】    89,訴,2749
【裁判日期】    890908
【裁判案由】    清償借款
【裁判全文】
臺灣臺北地方法院民事判決  八十九年度訴字第二七四九號
    原      告  台北銀行股份有限公司
    法定代理人  戊○○
    訴訟代理人  丙○○
                丁○○
    被      告  甲○○
                乙○○
右當事人間請求清償借款事件，本院判決如左：
    主    文
被告應連帶給付原告新台幣貳佰壹拾陸萬零捌拾貳元，及如附表所示之利息、違約金
。
訴訟費用由被告連帶負擔。
本判決於原告以新台幣柒拾貳萬元或相同面額之台北市政府建設公債八十六年度債票
為被告供擔保後，得假執行。
    事    實
甲、原告方面：
  一聲明：除假執行擔保金額外，如主文第一項所示。
  二陳述：
    (一)被告甲○○於民國八十五年九月廿五日邀同被告乙○○為連帶保證人，向原告
      借款二筆，金額各為新台幣（下同）四百四十六萬元、二十六萬元，期限各為
      二十年、五年，約定由借款人分二百四十個月、六十個月償付，利息依原告所
      定基本放款利率各加碼年息百分之一、百分之一點六計算，還本付息方式均依
      年金法計算月付金，每月計付一次，上開利率得由原告於每屆滿半年之次日按
      當時基本放款利率加原加碼重新計算。本息遲延違約金逾期在六個月內者，按
      未還本金餘額照上開利率百分之十計付，逾期超過六個月部分，按上開標準加
      倍計付違約金；另約定借款人履行債務如有停止或遲延履行全部或一部債務本
      金時，即喪失期限利益，全部債務視為到期。
    (二)詎被告甲○○自八十七年二月廿五日起即未依約繳付本息，依約已喪失期限利
      益，當時尚欠原告本金四百五十三萬三千一百六十四元及約定之利息、違約金
      未清償。嗣經原告聲請拍賣抵押物求償，經台灣板橋地方法院八十七年民執金
      字第一六八九二號拍賣抵押物強制執行事件分配受償三百三十一萬九千八百一
      十元，尚有如聲明所示之本息及違約金未償。被告乙○○既為連帶保證人，自
      應負連帶清償責任，爰分別依消費借貸及連帶保證之法律關係，請求被告連帶
      清償借款，為此提起本件訴訟。
  三證據：提出個人購屋貸款契約、借據、保證書、約定書、台灣板橋地方法院民事
          執行處通知各一份為證。
乙、被告方面：
  一聲明：
    (一)原告之訴駁回。
    (二)訴訟費用由原告負擔。
  二陳述：對原告請求金額無意見，但無力清償。
    理    由
一原告主張之事實，已據其提出與陳述相符之個人購屋貸款契約、借據、保證書、約
  定書、台灣板橋地方法院民事執行處通知等件為證，被告復自認欠款未償之事實，
  自堪信原告之主張為真實。
二從而原告依據消費借貸及連帶保證之法律關係，請求被告連帶給付借款二百一十六
  萬零八十二元，及如附表所示之利息、違約金為有理由，應予准許。
三原告陳明願供擔保，請准宣告假執行，核無不合，爰酌定相當擔保金額准許之。
據上論結，本件原告之訴為有理由，依民事訴訟法第三百八十五條第一項前段、第八
十五條第二項、第三百九十條第二項，判決如主文。
中      華      民      國    八十九    年      九      月       八     日
                                            民事第二庭審判長法官  吳光釗
                                                            法官  黃書苑
                                                            法官  陳婷玉
右為正本係照原本作成
如對本判決上訴，須於判決送達後廿日內向本院提出上訴狀
中      華      民      國    八十九    年      九      月       八     日
                                                      法院書記官  王  儀


司法院資訊處製作；財團法人民間司法改革基金會備份。
